【裁判字號】    98,交上訴,66
【裁判日期】    981119
【裁判案由】    公共危險
【裁判全文】
臺灣高等法院高雄分院刑事判決        98年度交上訴字第66號
上  訴  人  臺灣高雄地方法院檢察署檢察官
被      告  甲○○
上列上訴人因被告公共危險案件，不服臺灣高雄地方法院98年度
交訴字第33號中華民國98年7 月30日第一審判決（起訴案號：臺
灣高雄地方法院檢察署97年度偵緝字第1918號），提起上訴，本
院判決如下：
    主  文
上訴駁回。
    理  由
一、公訴意旨以：被告甲○○於民國96年12月25日凌晨2 時10分
    許，騎乘車牌號碼XCX-589 號重機車，沿高雄市前鎮區鎮○
    ○街36號旁之無名巷由東往西方向行駛，本應注意車輛行駛
    至無號誌且未劃分幹、支線之交岔路口處時，應減速慢行，
    作隨時停車之準備，及隨時注意車前狀況，並採取必要之安
    全措施，且當時天候晴，夜間有照明，路面狀況無缺陷、無
    障礙物，視距良好，並無不能注意之情形，詎被告甲○○竟
    疏未注意前揭規定，貿然由高雄市前鎮區鎮○○街36號旁之
    無名巷直行通過鎮○○街巷口，適有乙○○騎乘車牌號碼SC
    9-537 號重機車沿高雄市前鎮區鎮○○街由北往南方向行駛
    ，駛至前開高雄市前鎮區鎮○○街36號前之無名巷且無交通
    號誌之交岔路口，而於通過上開交岔路口時，被告甲○○因
    見狀閃避不及，致其所騎乘重機車前車頭撞擊乙○○所騎乘
    之前開重機車之左側車身，造成雙方人、車倒地，乙○○因
    而受有下背部挫傷、左大腿挫傷及擦傷、左下肢挫傷等傷害
    （過失傷害及毀損部分未據告訴）。被告甲○○於駕駛動力
    交通工具肇事，致乙○○受傷後，雖有下車將乙○○所騎乘
    之前揭重機車扶起，但並未對受傷之乙○○施以必要之救助
    ，竟另行起意迅即駕車逃逸。幸林月桂立即記下車號報警，
    始經警方循線查獲上情。因認被告甲○○涉犯刑法第185 條
    之4 肇事逃逸罪嫌。
二、公訴人認被告甲○○涉犯刑法第185 條之4 肇事逃逸罪嫌，
    係以證人乙○○、林月桂之證述及被告甲○○陳述XCX-589
    號重型機車為其所有之情，並有阮綜合醫療社團法人阮綜合
    醫院診斷證明書、道路交通事故現場圖、高雄市政府警察局
    交通大隊事故分析研判表、高雄市政府警察局交通大隊交通
    事故談話紀錄表、道路交通事故調查報告表(一)(二)、現場及車
    損照片、高雄市政府警察局交通大隊疑似道路交通事故肇事
    逃逸追查表、高雄市政府警察局指揮中心受理110 報案紀錄
    單、乙○○指認甲○○照片，資為主要論據。
三、訊據被告甲○○否認有肇事逃逸犯行，辯稱其並無駕車撞傷
    乙○○後逃逸之行為等語。
四、經查：
    (一)乙○○駕駛機車於96年12月25日上午2 時許，在高雄市前
      鎮區鎮○○街36號附近交岔路口，遭他人駕駛之機車擦撞
      ，乙○○因而人車倒地，致受有下背部挫傷、左大腿挫傷
      及擦傷、左下肢挫傷等傷害，又該肇事機車駕駛人未將乙
      ○○送醫及報警處理，亦未為必要之救護措施，隨即離去
      逃逸等情，業經證人乙○○於原審審理中結證在卷（見原
      審卷第26頁），並有診斷證明書、道路交通事故現場圖、
      道路交通事故調查報告表(一)、(二)、照片及高雄市政府警察
      局指揮中心受理110 報案紀錄單附卷可稽（見警卷第17頁
      、偵緝卷第44－56、70頁），自堪以認定。
    (二)證人乙○○於原審審理中固結證稱肇事機車駕駛人逃逸後
      ，現場有一女子交付寫有XCX-589 車號之紙條，其即提供
      員警調查，該肇事機車駕駛人即為被告甲○○等語（見原
      審交訴卷第25－26頁）；又XCX-589 號機車確為被告甲○
      ○所有及使用，有車籍查詢資料表在卷可參（見警卷第22
      頁），且經被告甲○○迭次陳明在卷。惟被告甲○○既否
      認有駕車撞傷乙○○後逃逸之情；再參諸下列各情：
      1.依證人乙○○於原審審理中結證所稱其受撞擊倒地後，
        該肇事機車駕駛人向其表示要呼叫救護車，隨即騎車離
        去等情（見原審交訴卷第26頁），足見證人乙○○與該
        肇事機車駕駛人見面交談之時間甚為短暫，而證人乙○
        ○獨自1 人於深夜驟然發生車禍，衡情必然驚慌，證人
        乙○○復與該肇事機車駕駛人車禍前未曾見面，是證人
        乙○○於當下是否能清楚記憶該肇事機車駕駛人面貌，
        實非無疑。另證人乙○○於96年12月25日上午2 時許發
        生車禍時見過肇事機車駕駛人後，直至98年2 月9 日，
        證人乙○○始經通知至高雄市政府警察局前鎮分局指認
        被告甲○○，前後時間已相隔一年餘，則證人乙○○對
        肇事機車駕駛人之記憶是否仍清晰，證人乙○○指認被
        告甲○○為肇事機車駕駛人，其正確性已屬可疑，況證
        人乙○○於車禍發生後，均未說明肇事機車駕駛人有何
        特徵足堪辨識（見警卷第6 －7 頁、偵緝卷第33、48頁
        ），且於98年2 月9 日指認被告甲○○為肇事機車駕駛
        人，亦未明白指出其何以相隔年餘猶能辨識之方法，至
        證人乙○○於原審審理中雖結證稱肇事機車駕駛人約50
        餘歲，身材微胖、不高等語（見原審交訴卷第27頁），
        仍失之寬泛而無法形成特徵，尚不得因此即認被告甲○
        ○為肇事機車駕駛人。是證人乙○○之指認實難令人遽
        信為無訛。
      2.再依車籍查詢資料表所示，被告甲○○之XCX-589 號機
        車為綠色（見警卷第22頁），而證人乙○○於原審審理
        中結證稱肇事機車為紅色（見原審交訴卷第27頁），彼
        此不符。是證人乙○○之證述即屬有瑕疵。
      3.被告甲○○雖係因車禍現場有一女子寫下XCX-589 車號
        始經查獲，已如前述；但發生車禍時間係屬深夜，現場
        光線是否明亮？該女子所在位置為何？其視線是否可目
        擊全貌？現場目擊狀況為何？抄寫車號是否有錯誤可能
        ？均非無疑。又該女子之真實身分不明，復未能傳喚到
        院陳述，自不得遽採為不利被告甲○○之認定。
      4.至證人林月桂於原審審理中結證稱其在睡覺中遭車禍撞
        擊聲驚醒，就從二樓窗口往下看，看到1 台機車及1名
        女子倒在地上，其立即打電話報警，其未下樓到現場，
        亦未看到肇事機車車號及提供予乙○○等語（見原審交
        訴卷第23、24頁），是證人林月桂之證述亦不能證明被
        告甲○○為肇事機車駕駛人。
      綜上所述，證人乙○○指認被告甲○○為肇事機車駕駛人
      ，尚無從信與實情相符，自不得以證人乙○○之證述及車
      牌號碼，遽認被告甲○○有駕駛機車肇事逃逸之行為。
五、此外，復查無其他積極證據足認被告甲○○有肇事逃逸犯行
    ，被告犯罪即屬不能證明。原審因而以不能證明被告甲○○
    犯罪，而為被告甲○○無罪之諭知，核無違誤。檢察官指摘
    原判決不當，為無理由，應予駁回。
據上論斷，應依刑事訴訟法第368 條，判決如主文。
本案經檢察官李門騫到庭執行職務。
中    華    民    國    98    年    11    月    19    日
                  刑事第八庭    審判長法  官   洪兆隆
                                      法  官   張盛喜
                                      法  官   郭玫利
以上正本證明與原本無異。
如不服本判決應於收受本判決後10日內向本院提出上訴書狀，其
未敘述上訴理由者，並得於提起上訴後10日內向本院補提理由書
狀（均須按他造當事人之人數附繕本）「切勿逕送上級法院」。
中    華    民    國    98    年    11    月    19    日
                                      書記官   楊茱宜


司法院資訊處製作；財團法人民間司法改革基金會備份。
